高雄高等行政法院裁定
　　　　　　　　　　　　　　　　　　 95年度訴字第1088號
原　　　告　產金食品股份有限公司
代　表　人　甲○○
被　　　告　高雄縣政府
代　表　人　乙○○縣長
上列當事人間因菸酒管理法事件，原告不服財政部中華民國95年
6月26日台財訴字第09500206760號訴願決定，提起行政訴訟。本
院裁定如下：
　　主  文
原告之訴駁回。
訴訟費用由原告負擔。
　　理  由
一、按「撤銷訴訟之提起，應於訴願決定書送達後2個月之不變
    期間內為之。」「原告之訴，有左列各款情形之一者，行政
    法院應以裁定駁回之。．．．六、起訴逾越法定期限者。」
    行政訴訟法第106條第1項前段及第107條第1項第6款分別定
    有明文。次按「對於法人或非法人之團體為送達者，應向其
    代表人或管理人為之。」訴願法第44條第2項亦定有明文。
    又「抗告人行政訴訟起訴書雖於92年1月20日送達相對人，
    惟係向非管轄機關提起行政訴訟，尚不生訴訟繫屬之效力，
    應以相對人於92年5月7日將抗告人起訴狀函送原審法院時始
    生訴訟繫屬效力。」最高行政法院94年度裁字第1648號裁定
    意旨可資參照。
二、經查，本件原告不服被告民國（下同）95年3月15日府財酒
    字第0950063963號行政處分，提起訴願，經財政部以95年6
    月26日台財訴字第09500206760號訴願決定駁回其訴願，該
    決定書經交由郵務機關按原告代表人之住居所「高雄縣三民
    區○○路21號」為送達，而由原告之代表人於95年6月27日
    收受，此有財政部郵務送達證書附於訴願卷可稽，又因原告
    係設址於高雄縣，應扣除在途期間4日，則計算本件原告提
    起行政訴訟之期間自95年6月28日起至95年8月31日（星期四
    ）即已屆滿。然原告卻遲至95年11月30日始具狀向本院提起
    本件訴訟，有加蓋本院收件日期章戳之起訴狀附於本院卷可
    資憑考。原告雖主張其於訴願決定書送達後95年8月25日曾
    向被告提出行政訴訟起訴狀，請被告代為轉送云云，惟查，
    被告並非管轄行政訴訟之機關，原告向其遞送起訴狀，尚不
    生訴訟繫屬之效力，仍應以原告將起訴狀遞送本院時始生訴
    訟繫屬效力。是本件原告起訴已逾首開2個月之法定不變期
    間，其提起行政訴訟，顯非合法，應予駁回。
三、另按89年7月1日修正施行前之行政訴訟法第11條固規定：「
    人民提起行政訴訟，雖已逾期，但在再訴願決定書送達之次
    日起2個月內，曾向其他機關有不服再訴願決定之表示，並
    於該機關通知到達之次日起1個月內，向行政法院起訴者，
    視同已在法定期間內提起。」然而此條規定已被刪除，自不
    得適用。又現行訴願法第91條雖規定：「對於得提起行政訴
    訟之訴願決定，因訴願決定機關附記錯誤，向非管轄機關提
    起行政訴訟，該機關應於10日內將行政訴訟書狀連同有關資
    料移送管轄行政法院，並即通知原提起行政訴訟之人。有前
    項規定之情形，行政訴訟書狀提出於非管轄機關者，視為自
    始向有管轄權之行政法院提起行政訴訟。」但查本件訴願決
    定書之末已有記載「本件訴願人如有不服本決定，得於本決
    定書送達之次日起2個月內，向原處分機關（含原處分機關
    及所屬稽徵機關）所在地之下列所屬該管高等行政法院提起
    行政訴訟。．．．地區行政法院名稱：高雄高等行政法院，
    地址：高雄市○○區○○路180號」有附卷之訴願決定書影
    本可稽，是訴願機關之教示並無錯誤，自無訴願法第91條之
    適用。又原告之訴，既經本院從程序上以駁回，其實體上之
    主張，自毋庸審究，均併此敘明。
四、依行政訴訟法第107條第1項第6款、第104條、民事訴訟法第
    95條、第78條，裁定如主文。
中　　華　　民　　國　　96　　年　 　1　　月　 23  　 日
                  第二庭審判長法　官　 江幸垠
                              法  官　 許麗華
                              法　官   簡慧娟
以上正本係照原本作成。
如不服本裁定，應於裁定送達後10日內以書狀敘明理由，經本院
向最高行政法院提出抗告（須按對造人數附具繕本）；並應預繳
送達用掛號郵票6份（每份34元）。
中　　華　　民　　國　　96　　年　 　1　　月　 23  　 日
　　　　　　　　　　　　　　　書記官   楊曜嘉
